臺灣彰化地方法院刑事判決　　　　　　 96年度交易字第200號
公　訴　人　臺灣彰化地方法院檢察署檢察官
被　　　告　乙○○
上列被告因公共危險案件，經檢察官提起公訴（96年度偵字第84
65號），本院以簡式審判程序審理，判決如下：
    主    文
乙○○服用酒類，不能安全駕駛動力交通工具而駕駛，累犯，處
有期徒刑陸月，如易科罰金，以新臺幣壹仟元折算壹日。
    事    實
一、乙○○前因竊盜案件，經本院北斗簡易庭於民國93年7 月19
    日以93年度斗簡字第245 號判處有期徒刑6 月，得易科罰金
    確定；又因公共危險案件，經本院於93年11月22日以93年度
    交訴字第85號判處有期徒刑6 月，得易科罰金確定。上開 2
    罪嗣經本院定應執行有期徒刑10月確定，入監執行後，已於
    94年8 月31日縮刑期滿執行完畢。詎仍不知悛悔，明知未領
    有適當之駕駛執照，不得駕車，亦明知明知飲用酒類後之吐
    氣所含酒精濃度超過每公升0.25毫克不得駕駛車輛，仍自96
    年7 月7 日晚上8 時許起，在其姊夫賴永裕位於彰化縣大村
    鄉福興村之住處，飲用臺灣啤酒過量（肇事後測得其血液酒
    精濃度為18 7MG/DL ，換算成呼氣酒精濃度為每公升0.93毫
    克），達酒後不能安全駕駛動力交通工具之程度，並於同日
    晚間10時許起，騎乘不知情之劉文琪所有之車牌號碼：TVA-
    327 號輕型機車，沿彰化縣大村鄉○○路由東往西行駛。迄
    同日晚間10時35分許，其行經彰化縣大村鄉○○村○○路正
    新橡膠工業股份公司東側停車場前時，適有甲○○（所涉普
    通過失致重傷罪嫌，由本院另行處理）駕駛車牌號碼：QG-5
    070 號自小貨車沿彰化縣大村鄉○○路由西往東行駛，甲○
    ○本應注意當地行車速度為時速50公里，不得超速行駛，且
    應注意車前狀況及兩車併行之間隔，並隨時採取必要之安全
    措施，而依當時情形，天候為晴，夜間有照明，視距良好，
    路面舖裝柏油、乾燥、無缺陷、無障礙物，並無不能注意之
    情事，竟疏未注意，貿然駛入對向車道加速超車，致甲○○
    所駕駛之自小貨車左側車身因此擦撞乙○○所騎乘之機車，
    乙○○因而人車倒倒地，受有腦震盪伴有暫時性意識喪失、
    多處開放性傷口、顴骨閉鎖性骨折、外傷性視神經病變（右
    眼視力僅0.02，永久無法恢復）之重傷害。又經將乙○○送
    往彰化縣員林鎮員生醫院檢測血液酒精濃度後，測試值結果
    為187MG/DL（換算呼氣酒精濃度測試值為每公升0.93毫克）
    ，始悉上情。
二、案經彰化縣警察局員林分局報請臺灣彰化地方法院檢察署檢
    察官偵查起訴。
    理    由
一、除被告所犯為死刑、無期徒刑、最輕本刑為3 年以上有期徒
    刑之罪或高等法院管轄第一審案件者外，於前條第1 項程序
    進行中，被告先就被訴事實為有罪之陳述時，審判長得告知
    被告簡式審判程序之旨，並聽取當事人、代理人、辯護人及
    輔佐人之意見後，裁定進行簡式審判程序，刑事訴訟法第27
    3 條之1 第1 項、第284 條之1 分別定有明文。本件被告乙
    ○○所涉係死刑、無期徒刑、最輕本刑為3 年以上有期徒刑
    之罪或高等法院管轄第一審案件以外之罪，並於本院行準備
    程序時就被訴事實為有罪之陳述，本院合議庭依前揭規定，
    經評議結果，裁定改由受命法官獨任行簡式審判程序，合先
    敘明。
二、上揭事實，業據被告乙○○於警詢、偵訊、本院準備程序及
    審理中坦承不諱（見臺灣彰化地方法院檢察署96年度毒偵字
    第8465號卷第7 、44頁，本院96年度交易字第200 號卷第25
    、50、55-57 頁），且查：
（一）核與證人甲○○於警詢中所為之證述相符（見臺灣彰化地
      方法院檢察署96年度偵字第8465號卷第10 頁） ，並有道
      路交通事故調查報告表（一）（二）、道路交通事故現場
      圖、彰化縣警察局道路交通事故當事人酒精測定紀錄表、
      刑法第185 條之3 案件測試觀察紀錄表、車號查詢輕型機
      車車籍、舉發違反道路交通管理事件通知單2 紙、員生醫
      院診斷書2 紙、財團法人彰化基督教醫院診斷書2 紙、彰
      化縣警察局交通警察隊員林分隊職務報告書1 份、臺灣省
      彰化縣區車輛行車事故鑑定委員會鑑定意見書1 份，及現
      場照片12張在卷可稽（見臺灣彰化地方法院檢察署96年度
      偵字第8465號卷第13-21 、23、27、28、30-35 頁，本院
      96年度交易字第200 號卷第16、17、36、37頁），堪認屬
      實。
（二）按刑法第185 條之3 不能安全駕駛動力交通工具之罪，係
      抽象危險犯之性質，不以發生具體危險為必要，而參考德
      國、美國之認定標準，對酒精濃度呼氣已達每公升0.55毫
      克，肇事率為一般正常人之10倍，認為已達「不能安全駕
      駛」之標準，此有法務部88年5 月18日法88檢字第1669號
      函可資參照。本件被告乙○○酒後駕車，經送往彰化縣員
      林鎮員生醫院檢測血液酒精濃度後，測試值結果為187 MG
      /DL （換算呼氣酒精濃度測試值為每公升0.93毫克）有前
      開測試觀察紀錄表1 紙附卷可查，足見被告駕車肇事危險
      性，高出一般人甚多無訛。是本案事證明確，被告前揭酒
      後駕車之犯行洵堪認定，應予依法論科。
三、核被告乙○○所為，係犯刑法第185 條之3 之服用酒類不能
    安全駕駛動力交通工具而駕駛罪。又被告前因竊盜案件，經
    本院北斗簡易庭於93年7 月19日以93年度斗簡字第245 號判
    處有期徒刑6 月，得易科罰金確定；又因公共危險案件，經
    本院於93 年11月22日以93年度交訴字第85號判處有期徒刑6
    月，得易科罰金確定。上開2 罪嗣經本院定應執行有期徒刑
    10月確定，入監執行後，已於94年8 月31日縮刑期滿執行完
    畢，此有臺灣高等法院被告前案紀錄表及臺灣彰化地方法院
    檢察署刑案資料查註紀錄表各1 份在卷可考，其於受有期徒
    刑執行完畢後，5 年以內故意再犯有期徒刑以上之本罪，為
    累犯，應依刑法第47條第1 項規定，加重其刑。爰審酌被告
    前有違反公共危險罪經判決確定之素行（見上揭臺灣高等法
    院被告前案紀錄表），明知其飲酒後，對週遭事務之辨識及
    反應能力已受相當影響，顯已達不能安全駕駛之程度，仍僅
    為圖一己往來交通之便，不顧公眾之安危，率爾駕駛動力交
    通工具，且肇致車禍發生（見前揭臺灣省彰化縣區車輛行車
    事故鑑定委員會鑑定意見書，被告乙○○為本案車禍肇事之
    次因），暨其換算呼氣酒精濃度測試值達每公升0.93毫克之
    程度、生活狀況、智識程度、犯後坦承犯行等一切情狀，量
    處如主文所示之刑，並諭知易科罰金之折算標準。另本件被
    告犯罪時間係在96年4 月24日以後，並不符合中華民國96年
    罪犯減刑條例所定之減刑要件，尚無依該條例規定予以減刑
    之餘地。
據上論斷，應依刑事訴訟法刑事訴訟法第273 條之1 第1 項、第
299 條第1 項前段，刑法第185 條之3 、第41條第1 項前段，刑
法施行法第1 條之1 第1 項、第2 項但書，判決如主文。
本件經檢察官莊佳瑋到庭執行執務。
中　　華　　民　　國　　96　　年　　12　　月　　7 　　日
                  刑事第八庭    法  官  林秉暉
以上正本證明與原本無異。
如不服本判決，應於判決送達後10日內，向本院提出上訴書狀，
上訴書狀應「敘述具體上訴理由」，並按他造當事人之人數附繕
本。「切勿逕送上級法院」。
中　　華　　民　　國　　96　　年　　12　　月　　7 　　日
                                書記官  梁高賓
附錄所犯法條：
刑法第185條之3
服用毒品、麻醉藥品、酒類或其他相類之物，不能安全駕駛動力
交通工具而駕駛者，處1 年以下有期徒刑、拘役或30,000元以下
罰金。
